【裁判字號】    95,易,398
【裁判日期】    951214
【裁判案由】    毒品危害防制條例
【裁判全文】
臺灣宜蘭地方法院刑事判決
公  訴  人  臺灣宜蘭地方法院檢察署檢察官
被      告  甲○○
                    （另案在臺灣宜蘭監獄執行中）
上列被告因違反毒品危害防制條例案件，經檢察官提起公訴（95
年度毒偵字第978 號），被告於本院準備程序中為有罪之陳述，
經告以簡式審判程序之旨，並聽取當事人意見後，經合議庭評議
裁定由受命法官獨任行簡式審判程序，判決如下：
    主  文
甲○○施用第二級毒品，累犯，處有期徒刑肆月，如易科罰金，
以銀元參佰元即新臺幣玖佰元折算壹日。
    事  實
一、甲○○前因施用毒品案件，經觀察、勒戒及強制戒治後，由
    臺灣彰化地方法院檢察署以91年度戒毒偵字第250至255號為
    不起訴處分確定；復因施用毒品案件，分別經本院92年度訴
    字第310號、93年度訴字第217號判處有期徒刑8月及10 月確
    定，2案接續執行，甫於民國94年9月9 日縮刑期滿執行完畢
    ，仍不知悔改，於95 年1月17日下午1時30 分許往前回溯96
    小時內之某時（不含為警查獲至採尿期間），在宜蘭縣宜蘭
    市○○○路60巷17號住處，施用安非他命1 次，嗣警採尿送
    驗始悉上情。
二、案經宜蘭縣警察局宜蘭分局報請臺灣宜蘭地方法院檢察署檢
    察官偵查起訴。
    理  由
一、認定犯罪事實所憑之證據及理由：
    上開犯罪事實，業據被告甲○○坦承不諱，復有慈濟大學濫
    用藥物檢驗中心檢驗總表及宜蘭縣警察局礁溪分局偵辦毒品
    案件嫌疑犯尿液送驗編號、姓名對照表各1紙（警卷第5-6頁
    ）在卷可稽，足認被告任意性自白與事實相符，事證明確。
    又被告前即曾因施用毒品，經觀察、勒戒及強制戒治後，獲
    91年度戒毒偵字第250至255號不起訴處分確定，有臺灣高等
    法院被告前案紀錄表（本院卷第3-15頁）附卷可考，其於強
    制戒治執行完畢後5年內再犯本件，犯行洵堪認定。
二、論罪科刑之理由：
（一）被告行為後，於94 年1月7日修正通過之新刑法已於95年7
      月1 日施行，修正後刑法第2條第1項規定：「行為後法律
      有變更者，適用行為時之法律，但行為後之法律有利於行
      為人者，適用最有利於行為人之法律。」此規定係法律變
      更所生新舊法律比較適用之準據法，其本身不生新舊法比
      較之問題，均依裁判時即修正後之刑法第2條第1項定其應
      適用之刑法法律，合先敘明。
（二）核被告所為，係犯毒品危害防制條例第10條第2 項之施用
      第二級毒品罪。其因施用而持有第二級毒品，持有之低度
      行為應為施用之高度行為所吸收，不另論罪。
（三）按刑法修正後，第47條由原先：「受有期徒刑之執行完畢
      ，或受無期徒刑或有期徒刑一部之執行而赦免後，五年以
      內再犯有期徒刑以上之罪者，為累犯，加重本刑至二分之
      一。」修正為47 條第1項：「受徒刑之執行完畢，或一部
      之執行而赦免後，五年以內故意再犯有期徒刑以上之罪者
      ，為累犯，加重本刑至二分之一。」查本件被告前因施用
      毒品案件，分別經本院92 年度訴字第310號、93年度訴字
      第217號判處有期徒刑8月及10月確定，2 案接續執行，甫
      於民國94年9月9日縮刑期滿執行完畢，有臺灣高等法院被
      告前案紀錄表在卷可稽（本院卷第3-15頁），經比較上開
      新、舊法，被告無論依新法或舊法，均為累犯，應加重其
      刑，是修正後刑法關於累犯之規定並無較有利於被告之情
      形，依刑法第2條第1項前段規定，應依修正前刑法第47條
      之規定加重其刑。
（四）刑法第41條第1 項前段關於易科罰金之規定，新法修正為
      「犯最重本刑為五年以下有期徒刑以下之刑之罪，而受六
      個月以下有期徒刑或拘役之宣告者，得以新臺幣一千元、
      二千元或三千元折算一日，易科罰金」，惟依被告行為時
      之刑罰法律，即修正前第41條第1 項前段：「犯最重本刑
      為五年以下有期徒刑以下之刑之罪，而受六個月以下有期
      徒刑或拘役之宣告，因身體、教育、職業、家庭之關係或
      其他正當事由，執行顯有困難者，得以一元以上三元以下
      折算一日，易科罰金」，及修正前罰金罰鍰提高標準條例
      第2 條關於「依刑法第四十一條易科罰金者，均就其原定
      數額提高為一百倍折算一日；法律所定罰金數額未依本條
      例提高倍數，或其處罰法條無罰金刑之規定者，亦同」等
      規定，易科罰金之折算標準最高為銀元300元即新臺幣900
      元，最低為銀元100元即新臺幣300元，經比較修正前、後
      關於易科罰金之折算標準，修正後之新法並無較有利於被
      告之情形，爰依刑法第2條第1項前段適用修正前刑法第41
      條第1項前段及修正前罰金罰鍰提高標準條例第2條。
（五）爰審酌被告前即曾因施用毒品經觀察、勒戒、強制戒治及
      刑之制裁，已如前述，其再犯本件，顯無戒除毒癮之決心
      ，自制能力顯有不足，惟念被告施用毒品之犯行，係屬對
      其自身健康之戕害行為，對社會所造成之損害尚非直接，
      犯後坦認犯行，態度尚稱良好等情狀，量處如主文所示之
      刑，並諭知易科罰金之折算標準。
據上論斷，應依刑事訴訟法第273條之1第1項、第299條第1 項前
段，毒品危害防制條例第10條第2項，刑法第11條前段、第2條第
1項前段，修正前刑法第41條第1項前段、第47條，判決如主文。
本案經檢察官吳廣莉到庭執行職務。
中    華    民    國    95    年    12    月    14    日
                  刑事第二庭  法  官  楊坤樵
以上正本證明與原本無異。
如不服本判決應於收受本判決後10日內向本院提出上訴書狀，其
未敘述上訴理由者，並得於提起上訴後10日內向本院補提理由書
狀(均須按他造當事人之人數附繕本)「切勿逕送上級法院」。
                              書記官  謝佩欣
中    華    民    國    95    年    12    月    15    日
附錄本案論罪科刑法條全文
毒品危害防制條例第10條第2項：
施用第二級毒品者，處 3 年以下有期徒刑。


司法院資訊處製作；財團法人民間司法改革基金會備份。
